# 急需请教陈老师，有关于采购入账的问题

提问人：wx_5dba3aa5b69b 时间：2020-06-17 09:34:00
老师，你好，供应商到票但是没有发货，或者有一部分发货了，我拿到发票要先做在途物资吗，会计业务上怎么核算

回答人：chenyiwei
确认在途物资的前提是已经享有或承担标的货物所有权上的主要风险和报酬。如果根据合同约定，货物的相关风险和控制权尚未转移给本公司，则即使已经收到发票也不能进行账务处理，即不能同时虚挂在途物资和应付账款。